---
title: "Instacart - parte 1"
author: "Leonardo Giovanelli, Marcelo Franceschini, Rafael Costa, Sérgio Gomes, Viviane Sanchez"
date: '`r Sys.Date()`'
institute: "PADS - Insper"
encoding: "UTF-8"
output: 
 flexdashboard::flex_dashboard:
    #storyboard: true
    orientation: rows
    social: menu
    source_code: embed
    #logo: img/carrot-orange.png
---

```{r setup, include=FALSE, fig.align = 'center'}
knitr::opts_chunk$set(echo = FALSE, fig.cap = TRUE)

# Pacotes---------------------------------------------------

library(flexdashboard)
library(plotly)
library(tidyverse)
library(skimr)
library(inspectdf)
library(ggrepel)
library(ggthemes)
library(grid)
library(lubridate)
library(grid)
library(plotly)
library(RcppRoll)
library(extrafont)
library(factoextra)

# Identidade visual---------------------------------------------------

#font_import()
#fonts()

theme_set(theme_minimal())
theme_update(text = element_text(family = "Brandon Text"),
             plot.title = element_text(face = "bold"))

source('instacart_palette.R')

options(pillar.sigfig = 1)
```


```{r Importa, include=FALSE, fig.align = 'center', cache=TRUE}
# Arquivos ---------------------------------------------------

arquivos <- list.files(path = 'data/', 
                       pattern = "*.csv",
                       full.names = TRUE) %>% sort()

aisles_raw <- read_csv(arquivos[1])

departments_raw <- read_csv(arquivos[2])

op_prior_raw <- read_csv(arquivos[3])

op_train_raw <- read_csv(arquivos[4])

orders_raw <- read_csv(arquivos[5])

products_raw <- read_csv(arquivos[6])
```


```{r Tratamentos, include=FALSE, fig.align = 'center'}
# Pedidos --------------------------------------

orders <- orders_raw %>% 
  mutate(order_hour_of_day = as.numeric(order_hour_of_day))

# Feature Engineering

orders <- orders_raw %>% 
  filter(eval_set != 'test') %>% 
  filter(order_number != 1) %>% 
  arrange(user_id, order_number) %>% 
  mutate(order_hour_of_day = as.numeric(order_hour_of_day),
         w_day = wday(if_else(order_dow == 0, 7, order_dow), label = TRUE)
         #days_since_prior_order = if_else(is.na(days_since_prior_order), 0,
                                          #days_since_prior_order)
         ) %>% 
  group_by(user_id) %>% 
  mutate(days_ma = roll_mean(days_since_prior_order, 5, fill = NA, na.rm = T)) %>% 
  ungroup()

## Média Móvel

hist_ma <- orders %>% 
  na.omit() %>% 
  ggplot(aes(x = days_ma)) +
  geom_bar(fill = ic_cols('dark-green')) +
  geom_vline(xintercept = 8, color = ic_cols('orange'), 
             linetype = 'dashed', size = 0.8, show.legend = TRUE) +
  scale_y_continuous(label = scales::label_number_si()) +
  labs(title = 'Distribuição da média móvel de dias entre os últimos 5 pedidos',
       x = 'Dias desde o último pedido', y = '')

## Grupo de usuários

orders_count <- orders %>% 
  #filter(days_since_prior_order < 30) %>% 
  group_by(user_id) %>% 
  count() %>% 
  transmute(compras = n)


orders2 <- orders %>% 
  left_join(orders_count, by = 'user_id') %>% 
  mutate(abaixo_10 = if_else(compras <= 10, 'Menos de 10 pedidos', 'Mais de 10 pedidos'),
         grupo = case_when(days_ma <= 8 ~ 'Recorrente',
                           days_ma < 30 ~ 'Alvo',
                           days_ma >= 30 ~ 'Indefinido',
                           is.na(days_ma) ~ 'Indefinido'),
         grupo = factor(grupo, levels = c('Recorrente', 'Alvo' , 'Indefinido'), ordered = TRUE))

orders_grouped <- orders2 %>% 
  group_by(w_day, order_hour_of_day, grupo, abaixo_10) %>% 
  summarise(avg_compras = mean(compras, na.rm = T),
            avg_days = mean(days_since_prior_order, na.rm = T))

### Grupos

### Value boxes

orders_vb <- orders2 %>% 
  group_by(grupo, abaixo_10) %>% 
  summarise(avg_compras = mean(compras, na.rm = T),
            avg_days = mean(days_since_prior_order, na.rm = T))

## Recorrente

vb_recorrente <- orders2 %>% 
  filter(grupo == 'Recorrente', abaixo_10 == 'Mais de 10 pedidos') %>%
  group_by(user_id) %>% 
  nrow()

vb_means_recorrente <- orders_vb %>% 
  filter(grupo == 'Recorrente', abaixo_10 == 'Mais de 10 pedidos')

## Alvo

vb_alvo <- orders2 %>% 
  filter(grupo == 'Alvo', abaixo_10 == 'Menos de 10 pedidos') %>%
  group_by(user_id) %>% 
  nrow()

vb_means_alvo <- orders_vb %>% 
  filter(grupo == 'Alvo', abaixo_10 == 'Menos de 10 pedidos')


### Heatmatps

hm_total <- orders2 %>% 
  group_by(w_day,order_hour_of_day ) %>% 
  summarise(avg_days = mean(days_since_prior_order, na.rm = T)) %>% 
  ggplot(aes(y = w_day, x = order_hour_of_day, fill = avg_days)) +
  geom_tile() +
  #scale_fill_viridis_c() +
  scale_fill_instacart(discrete = FALSE, palette = 'greens', reverse = TRUE) +
  labs(title = 'Frequência de pedidos (Total)' ,
       y = 'Dia da semana', x = 'Horário', fill = 'Dias desde a última compra')

hm_alvo <- orders_grouped %>% 
  filter(grupo == 'Alvo', abaixo_10 == 'Menos de 10 pedidos') %>% 
  ggplot(aes(y = w_day, x = order_hour_of_day, fill = avg_days)) +
  geom_tile() +
  #scale_fill_viridis_c() +
  scale_fill_instacart(discrete = FALSE, palette = 'greens', reverse = TRUE) +
  labs(title = 'Frequência de pedidos do grupo alvo' ,
       y = 'Dia da semana',x = 'Horário', fill = 'Dias desde a última compra')

hm_recorrente <- orders_grouped %>% 
  filter(grupo == 'Recorrente', abaixo_10 == 'Mais de 10 pedidos') %>% 
  ggplot(aes(y = w_day, x = order_hour_of_day, fill = avg_days)) +
  geom_tile() +
  #scale_fill_viridis_c() +
  scale_fill_instacart(discrete = FALSE, palette = 'greens', reverse = TRUE) +
  labs(title = 'Frequência de pedidos de clientes recorrentes' ,
       y = 'Dia da semana', x = 'Horário', fill = 'Dias desde a última compra')


# Produtos ---------------------------------------------------

# Juntandos bases com infos por id

base_products_names <- products_raw %>% 
  left_join(aisles_raw) %>% 
  left_join(departments_raw) %>% 
  select(product_id, aisle_id, department_id, everything())

# Juntandos bases com infos e base com todos os pedidos



# Carrinho ---------------------------------------------------

source('flex_files/flex_cart.R')


# Pesquisa  ---------------------------------------------------

#source('Pesquisa_Persona.Rmd')

```



Pedidos
=======================================================================

Row
-----------------------------------------------------------------------

### Clientes no grupo recorrente {.value-box}

```{r}

valueBox(value = prettyNum(vb_recorrente, big.mark = " "), 
         icon = "fa-users",
         color = ic_cols("green"))

```


### Média de compras por cliente {.value-box}

```{r}

valueBox(value = round(vb_means_recorrente$avg_compras, 1), 
         icon = "fa-carrot",
         color = ic_cols("green"))

```


### Média de dias entre compras {.value-box}

```{r}

valueBox(value = round(vb_means_recorrente$avg_days, 1), 
         icon = "ion-today-outline",
         color = ic_cols("green"))

```


Row
-----------------------------------------------------------------------

### Clientes no grupo alvo {.value-box}

```{r}

valueBox(value = prettyNum(vb_alvo, big.mark = ' '), 
         icon = "ion-people-outline",
         color = ic_cols("orange"))

```


### Média de compras por cliente {.value-box}

```{r}

valueBox(round(vb_means_alvo$avg_compras, 1), icon = "fa-carrot",
         color = ic_cols("orange"))

```



### Média de dias entre compras -box}

```{r}

valueBox(round(vb_means_alvo$avg_days, 1), icon = "ion-today-outline",
         color = ic_cols("orange"))

```


Row
-----------------------------------------------------------------------

### Distribuição

```{r avg_days}

ggplotly(hist_ma)

```


```{r freq}

freq <- orders2 %>% 
  filter(grupo != 'Indefinido') %>% 
  group_by(grupo, w_day) %>% 
  summarise(n = n()) %>% 
  mutate(p = n/sum(n)) %>% 
  ggplot(aes(w_day, p, fill = grupo)) +
  geom_col(position = "dodge") +
  scale_y_continuous(labels = scales::percent_format()) +
  scale_fill_instacart(reverse = TRUE) +
  labs(title = 'Frequência de pedidos por grupo de clientes' ,
       x = 'Dia da semana')

ggplotly(freq)

```


### Frequência

```{r heatmap}

ggplotly(hm_total)

```

```{r Grupos}

ggplotly(hm_alvo)

```

```{r Recorrente}
ggplotly(hm_recorrente)

```


Departamentos 
=========================================

Row
-----------------------------------------------------------------------

### Análise 1

```{r}
```


```{r}
```


Produtos e Carrinho de Compras {.storyboard}
=========================================

### Heatmap - Consumidores pouco recorrentes

```{r hm1}

hm_n_rec

#ggplotly(hm1, tooltip = "perc")

```

***

HIPÓTESE:

- Existe uma relação entre a posição do produto no carrinho e a recorrência de compra

PREMISSA DA ANÁLISE:

Separar os clientes em 2 catergorias: Clientes muito recorrentes e clientes pouco recorrentes.

Essa definição inicial é feita com base na variável 'days_since_pior_order'. 

Primeiro se calcula o valor médio dessa variável, por user_id.

Uma vez definidas os valores médios por cliente, calculam-se os quartis.

São definidos como clientes pouco recorrentes, o que estão abaixo da madiana e Clientes recorrentes, aqueles que estão acima da mediana.

Definido isso, será feita uma análise para cada um dos grupos de modo a buscar as discrepâncias.

GRÁFICOS:

Foram criados 2 Heatmaps, um para cada grupo de clientes, onde são apresentados os percentuais de recorrencias de produtos (100 produtos de maior 
recorrência de compra), nas diferentes posições do carrinho de compras.

INSIGHT:

- Comparando ambos os gráficos, não se percebem relevantes variações nem nos produtos apresentados, nem tampouco na proporção do produto nas diversas posições.



### Heatmap - Consumidores muito recorrentes


```{r hm2}

hm_rec

#ggplotly(hm2, tooltip = "perc")

```



### Dendrograma Clientes Pouco Recorr

```{r dend1}

fviz_dend(cutted_not_rec, k = 20,
          cex = 0.7,
          type = "rectangle",
          #k_colors = c("darkgreen","orange"),
          labels_track_height = 0.8,
          # k_colors = c(1:4,6),
          #ggtheme = theme_minmal(),
          main = "Dendrograma de Produtos - Clientes Pouco Recorrentes",
          ylab = '', xlab = '')

```


### Dendrograma Clientes Muito Recorr

```{r dend2}

fviz_dend(cutted_rec, k = 20,
          cex = 0.5,
          type = "rectangle",
          #k_colors = c("darkgreen","orange"),
          labels_track_height = 0.8,
          # k_colors = c(1:4,6),
          #ggtheme = theme_light(),
          main = "Dendrograma de Produtos - Clientes Recorrentes")

```



Pesquisa
=========================================


 