---
title: "Instacart - parte 1"
author: "Leonardo Giovanelli, Marcelo Franceschini, Rafael Costa, Sérgio Gomes, Viviane Sanchez"
date: '`r Sys.Date()`'
institute: "PADS - Insper"
encoding: "UTF-8"
output: 
 flexdashboard::flex_dashboard:
    storyboard: true
    social: menu
    source: embed
    
---

### Referências

- Análise exploratória [Instacart](https://www.instacart.com/datasets/grocery-shopping-2017)

- [Flexdashbaord](https://rmarkdown.rstudio.com/flexdashboard/using.html#overview)

- https://drsimonj.svbtle.com/creating-corporate-colour-palettes-for-ggplot2




```{r setup, include=FALSE, fig.align = 'center'}

knitr::opts_chunk$set(echo = FALSE, fig.cap = TRUE)

library(flexdashboard)
library(plotly)
library(tidyverse)
library(skimr)
library(inspectdf)
library(ggrepel)
library(ggthemes)
library(lubridate)
library(grid)
library(RcppRoll)
library(extrafont)
library(treemapify)

font_import()

theme_set(theme_minimal())
theme_update(text = element_text(family = "Brandon Text", size = 18),
             plot.title = element_text(face = "bold"))

source('instacart_palette.R')
          
```

# Arquivos

```{r}

arquivos <- list.files(path = 'data/', 
                       pattern = "*.csv",
                       full.names = TRUE) %>% sort()

aisles_raw <- read_csv(arquivos[1])

departments_raw <- read_csv(arquivos[2])

op_prior_raw <- read_csv(arquivos[3])

op_train_raw <- read_csv(arquivos[4])

orders_raw <- read_csv(arquivos[5])

products_raw <- read_csv(arquivos[6])

clusters_raw <- read_csv('output/cl4.csv')

clusters2_raw <- read_csv('output/base_graf_exp.csv')



#128 a 148

```


```{r}

clusters <- clusters_raw %>% 
  rename('user_id' = name,
         'cluster_ts' = cluster) %>% 
  select(user_id, cluster_ts) %>% 
  mutate(cluster_name = case_when(cluster_ts == 3 ~ 'Rafaela',
                           cluster_ts == 4 ~ 'Recorrente',
                           is.na(cluster_ts) ~ 'Outro',
                           cluster_ts <=2  ~ 'Outro'))
         #cluster_name = factor(cluster_name, 
         #                          levels = c('Rafaela', 'Recorrente' , 'Outro'), 
         #                          ordered = TRUE))

clusters2 <- clusters2_raw %>% 
  select(-X1) %>% 
  rename('cluster2' = cluster) %>% 
  #select(user_id, cluster) %>% 
  mutate(cluster2_name = case_when(cluster2 == 5 ~ 'Rafaela',
                           cluster2 == 7 ~ 'Recorrente',
                           is.na(cluster2) ~ 'Outro',
                           (cluster2 == 6 | cluster2 < 5) ~ 'Outro'))
         #cluster2_name = factor(cluster2_name, 
                                  # levels = c('Rafaela', 'Recorrente' , 'Outro'), 
                                  # ordered = TRUE))


```


principal da apresentação
- persona
- pesquisa
- análise
- protótipo

### Gráficos Bot --------------------

## df_join

```{r}

orders_prior <- op_prior_raw %>% 
  left_join(products_raw, by = 'product_id') %>% 
  left_join(departments_raw, by = 'department_id') %>% 
  left_join(orders_raw, by = 'order_id') %>% 
  left_join(clusters, by = 'user_id') #%>% replace_na(days_since_prior, 0)


orders_clusters <- orders_prior %>% 
   left_join(clusters2, by = 'user_id')

#orders_clusters %>% 
#  inspect_na()


orders_clusters_gg <- orders_clusters %>% 
  select(user_id, cluster_name, cluster2_name, t_mean, days_since_prior_order, order_number, 
         order_dow, order_hour_of_day) %>% 
  mutate(cluster = case_when(cluster_name == 'Rafaela'~'Recorrente',
                             cluster2_name == 'Rafaela' ~ 'Recorrente',
                             cluster_name == 'Recorrente' ~ 'Rafaela',
                             cluster2_name == 'Recorrente' ~ 'Rafaela'),
         cluster = if_else(is.na(cluster), 'Outro', cluster),
         cluster = factor(cluster, levels = c('Outro', 'Recorrente' , 'Rafaela'), 
                                   ordered = TRUE))
  

#orders_clusters_gg %>% 
#  group_by(cluster) %>% 
#  count()
  

#orders_train <- op_train_raw %>% 
#  left_join(products_raw, by = 'product_id') %>% 
#  left_join(departments_raw, by = 'department_id') %>% 
#  left_join(orders_raw, by = 'order_id') %>% 
#  left_join(clusters, by = 'user_id') #%>% replace_na(days_since_prior, 0)



```

```{r}

orders_treemap <- orders_clusters %>% 
  select(user_id, cluster_name, cluster2_name, aisle_id, department, product_name) %>% 
  left_join(aisles_raw, by = 'aisle_id') 

tmp <- orders_treemap %>% 
  #left_join(select(orders_clusters_gg, user_id, cluster), by = 'user_id')
mutate(cluster = case_when(cluster_name == 'Rafaela'~'Recorrente',
                           cluster2_name == 'Rafaela' ~ 'Recorrente',
                           cluster_name == 'Recorrente' ~ 'Rafaela',
                           cluster2_name == 'Recorrente' ~ 'Rafaela'),
       cluster = if_else(is.na(cluster), 'Outro', cluster),
       cluster = factor(cluster, levels = c('Outro', 'Recorrente' , 'Rafaela'), 
                                 ordered = TRUE))

```


```{r}

p <- base_ord_geral_all %>%
          right_join(base_graf2 %>% select(user_id)) %>%
          group_by(aisle, product_name) %>%
          summarise(contagem = n()) %>%
          arrange(desc(contagem)) %>%
          data.frame() %>%
          slice_head(n = 50) %>% 
          treemap(base_ord_geral_all,
                     index=c("aisle","product_name"),
                     vSize="contagem",
                     type="index",
                     palette = "Set2",
                     bg.labels=c("white"),
                     align.labels=list(
                       c("center", "center"), 
                       c("right", "bottom")
                     )
        )

```



```{r}


glimpse(orders_treemap)

tmp %>% 
  group_by(aisle, product_name) %>% 
  summarise(contagem = n()) %>%
  arrange(desc(contagem)) %>%
  ggplot(aes(area = contagem, fill = aisle, subgroup = aisle, label = product_name)) +
  geom_treemap(show.legend = F)+
  geom_treemap_subgroup_text(place = "left", grow = T, alpha = 0.3, colour =
                             "black", fontface = "italic", min.size = 0) +
  geom_treemap_text(colour = "white", place = "topleft", reflow = T) +
  scale_fill_instacart(palette = 'mixed') +
  #labs(title = 'Produtos') +
  #theme_economist() +
  theme(axis.line = element_blank())

```


```{r}

tmp %>% 
  filter(cluster == 'Rafaela') %>% 
  group_by(aisle, product_name) %>% 
  summarise(contagem = n()) %>%
  arrange(desc(contagem)) %>%
  ggplot(aes(area = contagem, fill = aisle, subgroup = aisle, label = product_name)) +
  geom_treemap(show.legend = F) +
  geom_treemap_subgroup_text(place = "left", grow = T, alpha = 0.3, colour =
                             "black", fontface = "italic", min.size = 0) +
  geom_treemap_text(colour = "white", place = "topleft", reflow = T) +
  scale_fill_tableau("Tableau 20") +
  #scale_fill_instacart() +
  labs(title = 'Produtos') +
  #theme_economist() +
  theme(axis.line = element_blank())

```


```{r}


orders_treemap %>% 
  filter(cluster == 'Recorrente') %>% 
  group_by(aisle_id, department, product_name) %>% 
  summarise(contagem = n()) %>%
  arrange(desc(contagem)) %>%
  ggplot(aes(area = contagem, fill = aisle_id, subgroup = department, label = product_name)) +
  geom_treemap()+
  geom_treemap_subgroup_text(place = "left", grow = T, alpha = 0.3, colour =
                             "black", fontface = "italic", min.size = 0) +
  geom_treemap_text(colour = "white", place = "topleft", reflow = T) +
  scale_fill_instacart(discrete = F) +
  labs(title = 'Produtos') +
  #theme_economist() +
  theme(legend.position="right", axis.line = element_blank())


```



#### Filtro cliente

## Funções (bot)

```{r}

get_most_ordered_products <- function(df_base, u_id){
  
 cart <- df_base %>% 
  filter(user_id == u_id) %>% 
  group_by(product_name) %>% 
  summarise(qtde = n()) %>% 
  arrange(desc(qtde)) %>% 
  top_n(15)
 
return(cart)
 
}

get_last_order_products <- function(df_base, u_id){
  
orders <- df_base %>% 
    filter(user_id == 202279) %>% 
    select(order_number, order_id, days_since_prior_order) %>% 
    group_by(order_number, order_id) %>% 
    summarise(days_since_last = mean(days_since_prior_order)) %>% 
    arrange(desc(order_number))

last_order_id <- orders$order_id[1]
  
cart <- df_base %>% 
    filter(user_id == u_id) %>% 
    filter(order_id == last_order_id) %>% 
    group_by(product_name) %>% 
    summarise(qtde = n()) %>% 
    arrange(desc(qtde))

return(cart)
  
}


```

## Gráficos ---------

```{r}

orders_prior %>% 
  filter(user_id == 202279) %>% 
  group_by(product_name) %>% 
  summarise(qtde = n()) %>% 
  arrange(desc(qtde))%>% 
  top_n(15)

orders <- orders_prior %>% 
    filter(user_id == 202279) %>% 
    #select(order_number, order_id, days_since_prior_order) %>% 
    group_by(order_number, order_id) %>% 
    summarise(days_since_last = mean(days_since_prior_order, na.rm = T)) %>% 
    arrange(desc(order_number))
    
orders_clusters_gg %>% 
  group_by(cluster, order_number) %>% 
  #filter(user_id == 202279) %>%
  summarise(days_since_last = mean(days_since_prior_order, na.rm = T)) %>% 
  ggplot(aes(x = order_number, y = days_since_last, color = cluster))+ 
  geom_line(size = 1) +
  #geom_hline(aes(yintercept = 10), linetype = 'dashed', show.legend = F) +
  scale_color_instacart(palette = 'clusters', reverse = T) +
  labs(x = 'Ordem do pedido', y = 'Dias desde a última compra', 
       color = 'Cluster') +
  theme(legend.position="bottom")


orders_clusters_gg %>% 
  group_by(cluster, order_number) %>% 
  #filter(user_id == 202279) %>%
  summarise(days_since_last = mean(days_since_prior_order, na.rm = T)) %>% 
  ggplot(aes(x = order_number, y = days_since_last, color = cluster))+ 
  geom_line(size = 1) +
  #geom_hline(aes(yintercept = 10), linetype = 'dashed', show.legend = F) +
  scale_color_instacart(palette = 'clusters', reverse = T) +
  labs(x = 'Ordem do pedido', y = 'Dias desde a última compra', 
       color = 'Cluster') +
  theme(legend.position="bottom")


orders_clusters_gg %>% 
  group_by(cluster, order_number) %>% 
  filter(cluster == 'Rafaela') %>% 
  #filter(user_id == 202279) %>%
  summarise(days_since_last = mean(days_since_prior_order, na.rm = T)) %>% 
  ggplot(aes(x = order_number, y = days_since_last))+ 
  geom_line(size = 1, show.legend = F, color = instacart_colors['orange']) +
  #geom_hline(aes(yintercept = 10), linetype = 'dashed', show.legend = F) +
  scale_color_instacart(palette = 'clusters', reverse = T) +
  labs(x = 'Ordem do pedido', y = 'Dias desde a última compra', 
       color = 'Cluster')
  #theme(legend.position="bottom")


glimpse(orders_clusters_gg)

orders_clusters_gg %>% 
  mutate(dia = case_when(order_dow == 0 ~ 'Domingo',
                         order_dow == 1 ~ 'Segunda',
                         order_dow == 2 ~ 'Terça',
                         order_dow == 3 ~ 'Quarta',
                         order_dow == 4 ~ 'Quinta',
                         order_dow == 5 ~ 'Sexta',
                         order_dow == 6 ~ 'Sábado')) %>% 
  group_by(cluster, dia, order_dow) %>%
  filter(cluster == 'Rafaela') %>% 
  #filter(user_id == 202279) %>%
  summarise(orders_n = n()) %>% 
  ggplot(aes(x = reorder(dia, order_dow), y = orders_n/sum(orders_n)))+ 
  geom_col(position = 'dodge', show.legend = F, fill  = instacart_colors['orange']) +
  #geom_hline(aes(yintercept = 10), linetype = 'dashed', show.legend = F) +
  scale_fill_instacart(palette = 'clusters', reverse = F) +
  labs(y = 'Percentual de Pedidos', x = 'Dia da semana', 
       color = 'Cluster') +
  theme(legend.position="bottom") +
  scale_y_continuous(labels = scales::percent_format())


library(ggridges)


glimpse(orders_clusters_gg)

orders_clusters_gg %>% 
  mutate(dia = case_when(order_dow == 0 ~ 'Domingo',
                         order_dow == 1 ~ 'Segunda',
                         order_dow == 2 ~ 'Terça',
                         order_dow == 3 ~ 'Quarta',
                         order_dow == 4 ~ 'Quinta',
                         order_dow == 5 ~ 'Sexta',
                         order_dow == 6 ~ 'Sábado')) %>% 
  #group_by(cluster, order_dow, dia, order_hour_of_day) %>%
  filter(cluster == 'Rafaela') %>% 
  #summarise(orders_n = n()) %>% 
  ggplot(aes(x = as.numeric(order_hour_of_day), y = reorder(dia, order_dow))) + 
  geom_density_ridges(show.legend = F, 
                      color  = instacart_colors['orange'],
                      fill = 'white') +
  #geom_hline(aes(yintercept = 10), linetype = 'dashed', show.legend = F) +
  #scale_fill_instacart(palette = 'clusters', reverse = F) +
  labs(y = '', x = 'Horário da compra', 
       color = 'Cluster') +
  #theme(legend.position="bottom") +
  scale_x_continuous(breaks = seq(0, 24, 1))

ggplot(iris, aes(x = Sepal.Length, y = Species)) + geom_density_ridges2()


?geom_density()


```


### Análise exploratória ----------------

## Ajuste da base --------

```{r}

orders <- orders_raw %>% 
  filter(eval_set != 'test') %>% 
  filter(order_number != 1) %>% 
  arrange(user_id, order_number) %>% 
  mutate(order_hour_of_day = as.numeric(order_hour_of_day),
         w_day = wday(if_else(order_dow == 0, 7, order_dow), label = TRUE)
         #days_since_prior_order = if_else(is.na(days_since_prior_order), 0,
                                          #days_since_prior_order)
         ) %>% 
  group_by(user_id) %>% 
  mutate(days_ma = roll_mean(days_since_prior_order, 5, fill = NA, na.rm = T)) %>% 
  ungroup() %>% 
  glimpse

  
```


```{r}

orders_test <- orders_raw %>% 
  filter(eval_set == 'test') %>% 
  filter(order_number != 1) %>% 
  arrange(user_id, order_number) %>% 
  mutate(order_hour_of_day = as.numeric(order_hour_of_day),
         w_day = wday(if_else(order_dow == 0, 7, order_dow), label = TRUE)
         #days_since_prior_order = if_else(is.na(days_since_prior_order), 0,
                                          #days_since_prior_order)
         ) %>% 
  group_by(user_id) %>% 
  mutate(days_ma = roll_mean(days_since_prior_order, 5, fill = NA, na.rm = T)) %>% 
  ungroup() %>% 
  glimpse


users_test <- orders_test %>% 
  #filter(days_since_prior_order < 30) %>% 
  group_by(user_id) %>% 
  count() %>% 
  transmute(compras = n) %>% 
  arrange(desc(user_id))


```



```{r}

hist_ma <- orders %>% 
  na.omit() %>% 
  ggplot(aes(x = days_ma)) +
  geom_bar(fill = ic_cols('gray')) +
  geom_vline(xintercept = 8, color = ic_cols('orange'), 
             linetype = 'dashed', size = 0.8) +
  scale_y_continuous(label = scales::label_number_si()) +
  labs(title = 'Distribuição da média móvel de dias entre os últimos 5 pedidos',
       x = 'Dias desde o último pedido', y = '')
  
ggplotly(hist_ma)

```


## Grupo de usuários que fizeram menos de 10 compras ------

```{r}

orders_count <- orders %>% 
  #filter(days_since_prior_order < 30) %>% 
  group_by(user_id) %>% 
  count() %>% 
  transmute(compras = n)

orders2 <- orders %>% 
  left_join(orders_count, by = 'user_id') %>% 
  mutate(abaixo_10 = if_else(compras <= 10, 'Menos de 10 pedidos', 'Mais de 10 pedidos'),
         grupo = case_when(days_ma <= 8 ~ 'Recorrente',
                           days_ma < 30 ~ 'Alvo',
                           days_ma >= 30 ~ 'Indefinido',
                           is.na(days_ma) ~ 'Indefinido'),
         grupo = factor(grupo, levels = c('Recorrente', 'Alvo','Indefinido'), 
                        ordered = TRUE))

orders2 %>% 
  group_by(grupo) %>% 
  skim()

orders2 %>%  
  na.omit() %>% 
  filter(abaixo_10 == 'Menos de 10 pedidos') %>% 
  ggplot(aes(x = days_ma)) +
  geom_bar(fill = ic_cols('dark-green')) +
  geom_vline(xintercept = 8, color = ic_cols('orange'), 
             linetype = 'dashed', size = 0.8) +
  scale_y_continuous(label = scales::label_number_si()) +
  labs(title = 'Distribuição da média móvel de dias entre os últimos 5 pedidos',
       x = 'Dias desde o último pedido', y = '')
  

```

# Graficos -------

## Frequência de compra -------

```{r}

orders2 %>% 
  group_by(w_day) %>% 
  summarise(n = n()) %>% 
  mutate(p = n/sum(n)) %>% 
  ggplot(aes(w_day, p)) +
  geom_col(fill = ic_cols("green")) +
  scale_y_continuous(labels = scales::percent_format()) +
  scale_color_instacart() +
  labs(title = 'Frequência total de pedidos',
       x = 'Dia da semana')


orders2 %>% 
  filter(grupo != 'Indefinido') %>% 
  group_by(grupo, w_day) %>% 
  summarise(n = n()) %>% 
  mutate(p = n/sum(n)) %>% 
  ggplot(aes(w_day, p, fill = grupo)) +
  geom_col(position = "dodge") +
  scale_y_continuous(labels = scales::percent_format()) +
  scale_fill_instacart(reverse = TRUE) +
  labs(title = 'Frequência de pedidos por grupo de clientes' ,
       x = 'Dia da semana')


```

## Dias desde a última compra
 
```{r}

orders_grouped <- orders2 %>% 
  group_by(w_day, order_hour_of_day, grupo, abaixo_10) %>% 
  summarise(avg_compras = mean(compras, na.rm = T),
            avg_days = mean(days_since_prior_order, na.rm = T))

## Insight
orders_grouped %>% 
  group_by(grupo) %>% 
  skim()

sc1 <- scale_fill_viridis_c()
sc2 <- scale_fill_viridis_c()

avg_dias_total <- orders_grouped %>% 
  ggplot(aes(y = w_day, x = order_hour_of_day, fill = avg_days)) +
  geom_tile() +
  scale_fill_instacart(discrete = FALSE, palette = 'cool')

avg_dias_groups <- orders_grouped %>% 
  ggplot(aes(y = w_day, x = order_hour_of_day, fill = avg_days)) +
  geom_tile() + 
  facet_wrap(~abaixo_10, nrow = 2) +
  scale_fill_viridis_c() +
  #scale_fill_instacart(discrete = FALSE, palette = "greens") +
  labs(y = '', x = 'Horário', fill = 'Média de dias') +
  theme_minimal()

ggplotly(avg_dias_groups)

```


### Produtos

Todos os clientes dos grupos alvo e recorrente estão na base prior, portanto não é necessário juntar a base train

```{r}

orders2 %>% 
  group_by (eval_set, grupo) %>% 
  count()

```


```{r}

base_products_names <- products_raw %>% 
  left_join(aisles_raw) %>% 
  left_join(departments_raw) %>% 
  select(product_id, aisle_id, department_id, everything())

orders_full <- orders2 %>% 
  filter(grupo != 'Indefinido') %>% 
  left_join(op_prior_raw, by = 'order_id') %>% 
  left_join(base_products_names, by = 'product_id')

```

top produtos

```{r}

library(tidytext)

orders_full %>% 
  group_by(grupo, product_name) %>%
  summarise(qtd = n()) %>% 
  top_n(20, qtd) %>% 
  ungroup() %>% 
  #mutate(department = reorder_within(department, desc(qtd), grupo)) %>% 
  ggplot(aes(x = reorder(product_name, desc(qtd)), y = qtd)) +
  geom_col() +
  facet_wrap(~grupo, scales = 'free', nrow = 2) +
  theme(axis.text.x = element_text(size = 8, angle = 30,
                                   vjust =  1, hjust = 1))
  
  
  

?reorder_within


```



### 
 