---
title: "Instacart - parte 1"
author: "Leonardo Giovanelli, Marcelo Franceschini, Rafael Costa, Sérgio Gomes, Viviane Sanchez"
date: '`r Sys.Date()`'
institute: "PADS - Insper"
encoding: "UTF-8"
output: 
 flexdashboard::flex_dashboard:
    storyboard: true
    social: menu
    source: embed
    
---

### Referências

- Análise exploratória [Instacart](https://www.instacart.com/datasets/grocery-shopping-2017)

- [Flexdashbaord](https://rmarkdown.rstudio.com/flexdashboard/using.html#overview)

- https://drsimonj.svbtle.com/creating-corporate-colour-palettes-for-ggplot2




```{r setup, include=FALSE, fig.align = 'center'}

knitr::opts_chunk$set(echo = FALSE, fig.cap = TRUE)

library(flexdashboard)
library(plotly)
library(tidyverse)
library(skimr)
library(inspectdf)
library(ggrepel)
library(ggthemes)
library(lubridate)
library(grid)
library(RcppRoll)
library(extrafont)

font_import()

theme_set(theme_minimal())
theme_update(text = element_text(family = "Brandon Text"),
             plot.title = element_text(face = "bold"))

source('instacart_palette.R')
          
```

# Arquivos

```{r}

arquivos <- list.files(path = 'data/', 
                       pattern = "*.csv",
                       full.names = TRUE) %>% sort()

aisles_raw <- read_csv(arquivos[1])

departments_raw <- read_csv(arquivos[2])

op_prior_raw <- read_csv(arquivos[3])

op_train_raw <- read_csv(arquivos[4])

orders_raw <- read_csv(arquivos[5])

products_raw <- read_csv(arquivos[6])

clusters_raw <- read_csv('output/cl4.csv')

```


```{r}

clusters <- clusters_raw %>% 
  rename('user_id' = name) %>% 
  select(user_id, cluster) %>% 
  mutate(cluster_name = case_when(cluster == 4 ~ 'Rafaela',
                           cluster <= 2 ~ 'Recorrente',
                           cluster == 3 ~ 'Churn',
                           is.na(cluster) ~ 'Indefinido'),
         cluster_name = factor(cluster_name, 
                                   levels = c('Rafaela', 'Recorrente' , 'Churn', 'Indefinido'), 
                                   ordered = TRUE))



skim(clusters)
```


### Gráficos Bot --------------------

## df_join

```{r}

orders_prior <- op_prior_raw %>% 
  left_join(products_raw, by = 'product_id') %>% 
  left_join(departments_raw, by = 'department_id') %>% 
  left_join(orders_raw, by = 'order_id') %>% 
  left_join(clusters, by = 'user_id') #%>% replace_na(days_since_prior, 0)


orders_train <- op_train_raw %>% 
  left_join(products_raw, by = 'product_id') %>% 
  left_join(departments_raw, by = 'department_id') %>% 
  left_join(orders_raw, by = 'order_id') %>% 
  left_join(clusters, by = 'user_id') #%>% replace_na(days_since_prior, 0)

orders_train %>% 
  inspect_na()


```


#### Filtro cliente

## Funções (bot)

```{r}

get_most_ordered_products <- function(df_base, u_id){
  
 cart <- df_base %>% 
  filter(user_id == u_id) %>% 
  group_by(product_name) %>% 
  summarise(qtde = n()) %>% 
  arrange(desc(qtde)) %>% 
  top_n(15)
 
return(cart)
 
}

get_last_order_products <- function(df_base, u_id){
  
orders <- df_base %>% 
    filter(user_id == 202279) %>% 
    select(order_number, order_id, days_since_prior_order) %>% 
    group_by(order_number, order_id) %>% 
    summarise(days_since_last = mean(days_since_prior_order)) %>% 
    arrange(desc(order_number))

last_order_id <- orders$order_id[1]
  
cart <- df_base %>% 
    filter(user_id == u_id) %>% 
    filter(order_id == last_order_id) %>% 
    group_by(product_name) %>% 
    summarise(qtde = n()) %>% 
    arrange(desc(qtde))

return(cart)
  
}


```

#### Gráficos ---------

```{r}

orders_prior %>% 
  filter(user_id == 202279) %>% 
  group_by(product_name) %>% 
  summarise(qtde = n()) %>% 
  arrange(desc(qtde))%>% 
  top_n(15)

orders <- orders_prior %>% 
    filter(user_id == 202279) %>% 
    #select(order_number, order_id, days_since_prior_order) %>% 
    group_by(order_number, order_id) %>% 
    summarise(days_since_last = mean(days_since_prior_order, na.rm = T)) %>% 
    arrange(desc(order_number))
    
orders_prior %>% 
  #mutate(if_else(is.na(cluster_name), 'Indefinido', cluster_name)) %>% 
  group_by(cluster_name, order_number) %>% 
  #filter(user_id == 202279) %>%
  summarise(days_since_last = mean(days_since_prior_order, na.rm = T)) %>% 
  ggplot(aes(x = order_number, y = days_since_last, color = cluster_name))+ 
  geom_line() +
  geom_hline(aes(yintercept = 10), linetype = 'dashed', show.legend = F) +
  scale_color_instacart(palette = 'clusters') +
  labs(x = 'Ordem do pedido', y = 'Dias desde a última compra', 
       color = 'Cluster')
  


```


### Análise exploratória ----------------

## Ajuste da base --------

```{r}

orders <- orders_raw %>% 
  filter(eval_set != 'test') %>% 
  filter(order_number != 1) %>% 
  arrange(user_id, order_number) %>% 
  mutate(order_hour_of_day = as.numeric(order_hour_of_day),
         w_day = wday(if_else(order_dow == 0, 7, order_dow), label = TRUE)
         #days_since_prior_order = if_else(is.na(days_since_prior_order), 0,
                                          #days_since_prior_order)
         ) %>% 
  group_by(user_id) %>% 
  mutate(days_ma = roll_mean(days_since_prior_order, 5, fill = NA, na.rm = T)) %>% 
  ungroup() %>% 
  glimpse

  
```


```{r}

orders_test <- orders_raw %>% 
  filter(eval_set == 'test') %>% 
  filter(order_number != 1) %>% 
  arrange(user_id, order_number) %>% 
  mutate(order_hour_of_day = as.numeric(order_hour_of_day),
         w_day = wday(if_else(order_dow == 0, 7, order_dow), label = TRUE)
         #days_since_prior_order = if_else(is.na(days_since_prior_order), 0,
                                          #days_since_prior_order)
         ) %>% 
  group_by(user_id) %>% 
  mutate(days_ma = roll_mean(days_since_prior_order, 5, fill = NA, na.rm = T)) %>% 
  ungroup() %>% 
  glimpse


users_test <- orders_test %>% 
  #filter(days_since_prior_order < 30) %>% 
  group_by(user_id) %>% 
  count() %>% 
  transmute(compras = n) %>% 
  arrange(desc(user_id))


```



```{r}

hist_ma <- orders %>% 
  na.omit() %>% 
  ggplot(aes(x = days_ma)) +
  geom_bar(fill = ic_cols('gray')) +
  geom_vline(xintercept = 8, color = ic_cols('orange'), 
             linetype = 'dashed', size = 0.8) +
  scale_y_continuous(label = scales::label_number_si()) +
  labs(title = 'Distribuição da média móvel de dias entre os últimos 5 pedidos',
       x = 'Dias desde o último pedido', y = '')
  
ggplotly(hist_ma)

```


## Grupo de usuários que fizeram menos de 10 compras ------

```{r}

orders_count <- orders %>% 
  #filter(days_since_prior_order < 30) %>% 
  group_by(user_id) %>% 
  count() %>% 
  transmute(compras = n)

orders2 <- orders %>% 
  left_join(orders_count, by = 'user_id') %>% 
  mutate(abaixo_10 = if_else(compras <= 10, 'Menos de 10 pedidos', 'Mais de 10 pedidos'),
         grupo = case_when(days_ma <= 8 ~ 'Recorrente',
                           days_ma < 30 ~ 'Alvo',
                           days_ma >= 30 ~ 'Indefinido',
                           is.na(days_ma) ~ 'Indefinido'),
         grupo = factor(grupo, levels = c('Recorrente', 'Alvo','Indefinido'), 
                        ordered = TRUE))

orders2 %>% 
  group_by(grupo) %>% 
  skim()

orders2 %>%  
  na.omit() %>% 
  filter(abaixo_10 == 'Menos de 10 pedidos') %>% 
  ggplot(aes(x = days_ma)) +
  geom_bar(fill = ic_cols('dark-green')) +
  geom_vline(xintercept = 8, color = ic_cols('orange'), 
             linetype = 'dashed', size = 0.8) +
  scale_y_continuous(label = scales::label_number_si()) +
  labs(title = 'Distribuição da média móvel de dias entre os últimos 5 pedidos',
       x = 'Dias desde o último pedido', y = '')
  

```

# Graficos -------

## Frequência de compra -------

```{r}

orders2 %>% 
  group_by(w_day) %>% 
  summarise(n = n()) %>% 
  mutate(p = n/sum(n)) %>% 
  ggplot(aes(w_day, p)) +
  geom_col(fill = ic_cols("green")) +
  scale_y_continuous(labels = scales::percent_format()) +
  scale_color_instacart() +
  labs(title = 'Frequência total de pedidos',
       x = 'Dia da semana')


orders2 %>% 
  filter(grupo != 'Indefinido') %>% 
  group_by(grupo, w_day) %>% 
  summarise(n = n()) %>% 
  mutate(p = n/sum(n)) %>% 
  ggplot(aes(w_day, p, fill = grupo)) +
  geom_col(position = "dodge") +
  scale_y_continuous(labels = scales::percent_format()) +
  scale_fill_instacart(reverse = TRUE) +
  labs(title = 'Frequência de pedidos por grupo de clientes' ,
       x = 'Dia da semana')


```

## Dias desde a última compra
 
```{r}

orders_grouped <- orders2 %>% 
  group_by(w_day, order_hour_of_day, grupo, abaixo_10) %>% 
  summarise(avg_compras = mean(compras, na.rm = T),
            avg_days = mean(days_since_prior_order, na.rm = T))

## Insight
orders_grouped %>% 
  group_by(grupo) %>% 
  skim()

sc1 <- scale_fill_viridis_c()
sc2 <- scale_fill_viridis_c()

avg_dias_total <- orders_grouped %>% 
  ggplot(aes(y = w_day, x = order_hour_of_day, fill = avg_days)) +
  geom_tile() +
  scale_fill_instacart(discrete = FALSE, palette = 'cool')

avg_dias_groups <- orders_grouped %>% 
  ggplot(aes(y = w_day, x = order_hour_of_day, fill = avg_days)) +
  geom_tile() + 
  facet_wrap(~abaixo_10, nrow = 2) +
  scale_fill_viridis_c() +
  #scale_fill_instacart(discrete = FALSE, palette = "greens") +
  labs(y = '', x = 'Horário', fill = 'Média de dias') +
  theme_minimal()

ggplotly(avg_dias_groups)

```


### Produtos

Todos os clientes dos grupos alvo e recorrente estão na base prior, portanto não é necessário juntar a base train

```{r}

orders2 %>% 
  group_by (eval_set, grupo) %>% 
  count()

```


```{r}

base_products_names <- products_raw %>% 
  left_join(aisles_raw) %>% 
  left_join(departments_raw) %>% 
  select(product_id, aisle_id, department_id, everything())

orders_full <- orders2 %>% 
  filter(grupo != 'Indefinido') %>% 
  left_join(op_prior_raw, by = 'order_id') %>% 
  left_join(base_products_names, by = 'product_id')

```

top produtos

```{r}

library(tidytext)

orders_full %>% 
  group_by(grupo, product_name) %>%
  summarise(qtd = n()) %>% 
  top_n(20, qtd) %>% 
  ungroup() %>% 
  #mutate(department = reorder_within(department, desc(qtd), grupo)) %>% 
  ggplot(aes(x = reorder(product_name, desc(qtd)), y = qtd)) +
  geom_col() +
  facet_wrap(~grupo, scales = 'free', nrow = 2) +
  theme(axis.text.x = element_text(size = 8, angle = 30,
                                   vjust =  1, hjust = 1))
  
  
  

?reorder_within


```



### 
 